【裁判字號】    90,易,132
【裁判日期】    900430
【裁判案由】    毒品危害防制條例
【裁判全文】
臺灣臺南地方法院刑事判決                            九十年度易字第一三二號
    公  訴  人  臺灣台南地方法院檢察署檢察官
    被      告  甲○○
右列被告因毒品危害防制條例案件，經檢察官提起公訴 (八十九年度毒偵字第二七七
三號 )及移送併辦（九十年度毒偵字第三三七號、九十年度偵字第一八六三號），本
院判決如左：
    主  文
甲○○連續施用第二級毒品，累犯，處有期徒刑陸月，如易科罰金，以參佰元折算壹
日。扣案之安非他命壹小包（驗餘淨重零點壹零公克）及安非他命殘渣袋壹小包（毛
重零點零壹公克）均沒收銷燬之。
    事  實
一、甲○○曾於民國八十二年間因違反麻醉藥品管理條例案件，經台灣高等法院台南
    分院判處有期徒刑三年確定，並於八十五年七月三日執行完畢，仍不知悔改，復
    因施用毒品案件，經先後二次送觀察、勒戒後，均認無繼續施用毒品之傾向，分
    別經台灣高雄地方法院檢察署檢察官於八十八年九月二十一日以八十八年度毒偵
    字第四二三號及台灣台南地方法院檢察署檢察官於八十九年二月十一日以八十九
    年度毒偵字第二０七號為不起訴處分在案，詎仍不知悔改，復基於概括之犯意，
    先後於八十九年八月十日下午七時十分許、九十年一月二十一日及九十年二月三
    日起回溯四日內之某日（起訴書誤載為二十四小時內之某時），在不詳地點，以
    燈泡承接燒烤方式連續施用第二級毒品安非他命，分別於八十九年八月十日在台
    南縣歸仁鄉崙頂村活動中心前為警盤查，經對其採尿送驗結果，發現其尿液有甲
    基安非他命陽性反應，復於九十年一月二十一日在台南縣歸仁鄉○○村○○○路
    九號三樓空屋再為警查獲，並扣得安非他命一小包（驗餘淨重０．一０公克），
    經對其採尿送驗結果，發現其尿液亦有甲基安非他命陽性反應。末於九十年二月
    三日在台南縣歸仁鄉○○村○○○路九號又為警查獲，並扣得安非他命殘渣袋一
    小包（毛重０．０一公克）。
二、案經台南縣警察局歸仁分局（起訴書誤載為麻豆分局）報請臺灣臺南地方法院檢
    察署檢察官偵查起訴及移送併案審理。
    理  由
一、訊據被告甲○○對有於右揭時日連續施用安非他命之犯行均坦承不諱，且其經警
    查獲時所採取之尿液分別經送檢驗後均呈甲基安非他命之陽性反應，此有法務部
    調查局九十年二月九日檢驗通知書一紙及台南縣衛生局尿液檢驗成績書二紙在卷
    可稽，而扣案之毒品經警依聯勤二０四廠製造之煙毒檢驗Ａ包試劑初步檢驗結果
    呈安非他命反應，其中送法務部調查局檢驗結果亦認係第二級第八九項毒品甲基
    安非他命（驗餘淨重０．一０公克），此亦有台南縣警察局歸仁分局查獲涉嫌毒
    品危害防制條例毒品初步檢驗報告單二紙及法務部調查局九十年四月九日檢驗通
    知書一紙在卷可稽，另按甲基安非他命經口服投與後約百分之九十於九十六小時
    內自尿中排出，僅憑尿液中呈安非他命陽性反應，並無法確實推算吸食時間距採
    集時間之長短，惟依有關文獻推斷，最長可能不會超過四日乙節，有行政院衛生
    署藥物食品檢驗局（８１）藥檢壹字第００一一五六號函可資佐參，依該函示推
    斷，被告施用安非他命之時點應分別在前開各採尿日起回溯四日內之某日無訛。
    此外，復有台灣高雄地方法院檢察署檢察官八十八年度毒偵字第四二三號不起訴
    處分書及台灣台南地方法院檢察署檢察官八十九年度毒偵字第二０七號不起訴處
    分書各一份在卷可憑，被告於五年內三犯毒品危害防制條例第十條之罪，罪證明
    確，其犯行洵堪認定，應予依法論科。
二、按安非他命為第二級毒品，毒品危害防制條例第二條第二項訂有明文。核被告甲
    ○○所為，係犯同條例第十條第二項之施用第二級毒品罪。被告持有第二級毒品
    安非他命之行為，應為進而施用之高度行為所吸收，不另論罪。其多次施用毒品
    行為，時間密接、所為係犯構成要件相同之罪名，顯係基於概括犯意反覆為之，
    應依連續犯之規定論以一罪並加重其刑。又被告前曾犯麻醉藥品管理條例之罪，
    經台灣高等法院台南分院判處有期徒刑三年確定，並於八十五年七月三日執行完
    畢，有台灣台南地方法院檢察署刑案資料查註紀錄表在卷可按，其於五年之內再
    犯本件有期徒刑以上之罪，為累犯，應依法遞加重其刑。爰審酌被告前有多次麻
    藥、毒品紀錄，經觀察勒戒程序矯治後仍不知悔改，顯有再犯之虞，惟施用毒品
    戕害身心損害甚鉅、及其品行智識程度、生活狀況、犯罪後尚能坦承犯行、態度
    良好等一切情狀，量處如主文所示之刑，併諭知易科罰金之折算標準，以資懲儆
    。扣案之安非他命一小包（驗餘淨重０．一０公克）及安非他命殘渣袋一小包（
    毛重０．０一公克），係查獲之毒品，不問屬於犯人與否，應依毒品危害防制條
    例第十八條第一項前段規定宣告沒收銷燬之。
據上論斷，應依刑事訴訟法第二百九十九條第一項前段，毒品危害防制條例第十條第
二項、第十八條第一項前段，刑法第十一條前段、第五十六條、第四十七條、第四十
一條第一項前段，罰金罰鍰提高標準條例第二條，判決如主文。
本案經檢察官簡光昌到庭執行職務
中    華    民    國      九十        年      四      月      三十      日
      臺灣臺南地方法院刑事第二庭
                                          法  官  張  瑛  宗
右正本證明與原本無異。
如不服本判決，應於判決送達後十日內向本院提出上訴狀( 應附繕本 )。
                                           書記官  盧  立 勇
中    華    民    國      九十        年      四      月      三十      日
附錄法條
毒品危害防制條例第十條第二項
施用第二級毒品者，處三年以下有期徒刑。
毒品危害防制條例第十八條第一項前段
查獲之毒品及專供製造或施用毒品之器具，不問屬於犯人與否，均沒收銷燬之。


司法院資訊處製作；財團法人民間司法改革基金會備份。
